臺灣新竹地方法院刑事宣示判決筆錄    100年度審易字第725號
公  訴  人  臺灣新竹地方法院檢察署檢察官
被      告  張雲生
指定辯護人  本院公設辯護人林建和
上列被告因竊盜案件，檢察官提起公訴（100 年度偵字第4014號
）後，聲請改依協商程序而為判決，本院於中華民國100 年9 月
23日下午4 時，在本院刑事第九法庭宣示判決，出席職員如下：
                審判長法  官  劉兆菊
                      書記官  林兆嘉
                      通  譯  鄭敏郎
法官起立朗讀判決主文、犯罪事實要旨、處罰條文，及告以上訴
限制、期間並提出上訴狀之法院，且諭知記載其內容：
一、主  文：
    張雲生犯侵入住宅竊盜罪，累犯，處有期徒刑玖月。
二、犯罪事實要旨：
（一）張雲生前於民國92年7 月間，因竊盜案件，經臺灣苗栗地
      方法院於92年9 月3 日以92年度易字第335 號判決判處有
      期徒刑2 年確定；於92年8 月間，因贓物案件，經臺灣苗
      栗地方法院於92年10月3 日以92年度苗簡字第780 號判決
      判處有期徒刑3 月確定；嗣經臺灣苗栗地方法院於93年3
      月5 日以93年度聲字第9 號裁定合併定應執行有期徒刑2
      年2 月確定(甲)；於93年7 月間，因竊盜案件，經臺灣臺中
      地方法院於93年12月6 日以93年度沙簡字第549 號判決判
      處有期徒刑6 月確定；於94年4 月間，因偽造文書案件，
      經臺灣宜蘭地方法院於94年10月20日以94年度易字第327
      號判決判處有期徒刑3 月確定；上開有期徒刑6 月、3 月
      經臺灣宜蘭地方法院於94年11月29日以94年度聲字第808
      號裁定合併定應執行有期徒刑7 月確定(乙)；上開(甲)(乙)接續
      執行，於95年8 月9 日因縮短刑期假釋出監，假釋期間付
      保護管束，於96年4 月29日保護管束期滿未經撤銷假釋以
      已執行完畢論；於97年3 月間，因竊盜案件，經臺灣臺中
      地方法院於97年9 月23日以97年度易字第2614號判決判處
      有期徒刑8 月確定；於97年6 月間，因贓物案件，經臺灣
      臺中地方法院於97年7 月31日以97年度簡字第821 號判決
      判處有期徒刑4 月確定，上開有期徒刑8 月、4 月經臺灣
      臺中地方法院於98年5 月25日以98年度聲字第2267號裁定
      合併定應執行有期徒刑11月確定，於99年2 月23日縮刑期
      滿執行完畢（本案構成累犯）。
（二）詎張雲生竟不知悔改，於100 年4 月16日晚上6 時30分許
      ，見陳金所有位在新竹市○○街168 號住處後門未關，
      竟基於意圖為自己不法所有之竊盜犯意，趁上開住處內無
      人之際，徒步進入該屋內，徒手竊取陳金所有之茶壺1
      把、茶杯4 個、酒杯3 個、酒瓶1 瓶、洋酒2 瓶、木架1
      只、銅器2 件等物（上開物品業已發還陳金具領保管）
      及不詳之人置於上址後門旁之黑色購物袋1 只（內有千斤
      頂1 支、螺絲起子2 把及手套7 支），得手後欲離開之際
      ，為陳金返家發覺，報警處理而當場查獲，始查悉上情
      。
（三）案經陳金訴由新竹市警察局第三分局報告臺灣新竹地方
      法院檢察署檢察官偵查起訴後，經檢察官聲請認罪協商判
      決，由本院改依協商程序而為判決。
三、處罰條文：
    刑法第321 條第1 項第1 款（100 年1 月26日公布，同年1
    月28日施行）、第47條第1 項。
四、不另為沒收諭知之說明：扣案之千斤頂1支、螺絲起子2把及
    手套7 支，被告張雲生於本院準備程序中辯稱係伊竊盜所得
    （見本院卷第22頁背面），且據新竹市警察局第三分局刑案
    現場勘察報告現場跡證採取及處理情形欄所示：【侵入口鐵
    窗附近，經光源照射，未發現明顯可供採取之指紋；千斤頂
    經光源照射，未發現明顯可供採取之指紋；千斤頂經氰丙烯
    酸酯法顯現後，未發現明顯可供採取之指紋，見偵查卷第10
    3 頁】，本院依卷內事證復無積極證據足認上開扣案物品係
    被告張雲生所有且供本件竊盜犯行所用之物，爰不為沒收之
    宣告，併此敘明。
五、協商判決除有刑事訴訟法第455 條之4 第1 項第1 款於本訊
    問程序終結前，被告撤銷協商合意或檢察官撤回協商聲請者
    ；第2 款被告協商之意思非出於自由意志者；第4 款被告所
    犯之罪非第455 條之2 第1 項所定得以協商判決者；第6 款
    被告有其他較重之裁判上一罪之犯罪事實者；第7 款法院認
    應諭知免刑或免訴、不受理者情形之一，及違反同條第2 項
    「法院應於協商合意範圍內為判決；法院為協商判決所科之
    刑，以宣告緩刑或2 年以下有期徒刑、拘役或罰金為限」之
    規定者外，檢察官與被告均不得上訴。
六、如有前項得上訴之情形，得自收受宣示判決筆錄送達之日起
    10日內，向本院提出上訴書狀，上訴於第二審法院。
本案經檢察官洪期榮到庭執行職務。
中    華    民    國   100    年    9     月    23    日
                  刑事第九庭    書  記  官  林兆嘉
                                法      官  劉兆菊
以上筆錄正本係照原本作成。
中    華    民    國   100    年    9     月    23    日
                                書  記  官  許榮成
附錄本案論罪科刑法條全文：
中華民國刑法第321條（加重竊盜罪）
犯竊盜罪而有下列情形之一者，處六月以上、五年以下有期徒刑
，得併科新臺幣十萬元以下罰金：
一、侵入住宅或有人居住之建築物、船艦或隱匿其內而犯之者。
二、毀越門扇、牆垣或其他安全設備而犯之者。
三、攜帶兇器而犯之者。
四、結夥三人以上而犯之者。
五、乘火災、水災或其他災害之際而犯之者。
六、在車站、埠頭、航空站或其他供水、陸、空公眾運輸之舟、
    車、航空機內而犯之者。
前項之未遂犯罰之。